【裁判字號】    89,易,2268
【裁判日期】    890905
【裁判案由】    違反就業服務法
【裁判全文】
臺灣高雄地方法院刑事判決                        八十九年度易字第二二六八號
    公  訴  人  臺灣高雄地方法院檢察署檢察官
    被      告  甲○○
    被      告  乙○○
右列被告等因違反就業服務法案件，經檢察官提起公訴（八十九年度偵字第六八九三
號），本院判決如左︰
    主    文
甲○○違反雇主不得以本人名義聘僱外國人為他人工作之規定，其聘僱人數為一人，
處拘役貳拾日，如易科罰金，以參佰元折算壹日。緩刑貳年。
乙○○違反雇主不得未經許可聘僱他人所申請聘僱之外國人之規定，其聘僱人數為一
人，處拘役貳拾日，如易科罰金，以參佰元折算壹日。緩刑貳年。
    事    實
一、乙○○為設於高雄市○○○路二一五號四樓洛斯梅莉短期外語補習班（下稱洛斯
  梅莉補習班）負責人。乙○○明知美國籍ＬＯＮＧＯＮＩ  ＣＨＡＤ  ＭＡＴＴ
    ＨＥＷ（下稱ＣＨＡＤ），係設於高雄市○○○街四三四號大宇宙外語補習班（
    下稱大宇宙補習班）負責人甲○○（本名陳秀花）於八十八年十月十五日，合法
    申請聘僱來台教授英文課程之外國人，未經主管機關許可，不得擅自聘僱或留用
    之；而甲○○亦明知雇主不得以本人名義聘僱外國人為他人工作之規定。乙○○
    負責之洛斯梅莉補習班因申請名額已滿，為能使該補習班增加執教之外籍教師人
    數，未經主管機關許可，竟於八十八年十月十五日起，徵得大宇宙補習班之負責
    人甲○○同意讓上開外國人為洛斯梅莉補習班工作，由乙○○以每小時新台幣（
    下同）五百元之代價聘僱ＣＨＡＤ在洛斯梅莉補習班教授英文課程之工作，迄八
    十九年二月二十五日十七時許，為警查獲而得悉上情。
三、案經高雄市政府警察局移送臺灣高雄地方法院檢察署檢察官偵查起訴。
    理    由
一、訊據被告乙○○、甲○○對於甲○○負責之大宇宙補習班合法申請之外籍教師Ｃ
    ＨＡＤ，未經主管機關許可，即由甲○○同意讓上開外國人為洛斯梅莉補習班工
    作，並由乙○○以每小時五百元之代價聘僱ＣＨＡＤ在洛斯梅莉補習班教授英文
    課程之工作，嗣為警查獲等事實，均坦承不諱，惟二人先於偵查中辯稱：洛斯梅
    莉補習班係其二人合夥開設云云；嗣於本院審理中辯稱：以為雙方補習班只要簽
    立同意書即可一起共用云云。惟查：右揭事實核與ＣＨＡＤ於警訊中供陳其係自
    八十八年十月十五日，受僱於乙○○所開設之洛斯梅莉補習班等語相符，並有Ｃ
    ＨＡＤ之中華民國外僑居留證影本上載「居留事由：應聘─大宇宙外語補習班」
    ，以及高雄市政府教育局八十八年十月六日高市教四字第三三五三九號同意函之
    受文者為大宇宙外語補習班均在卷足稽，可證ＣＨＡＤ之合法申請雇主為大宇宙
    補習班，而由洛斯梅莉補習班未經許可聘僱，堪予認定，至被告乙○○、陳彥伶
    二人在偵查中所辯洛斯梅莉補習班係其二人合夥開設一節，被告二人無法提出任
    何證據資料以實其說，且自雙方就此事尚書立同意書觀之，被告所辯合夥開設則
    衡與常情有違，不足採信；另被告在本院審理中辯稱：以為雙方補習班只要簽立
    同意書即可一起共用一節，惟依高雄市政府教育局八十八年十月六日高市教四字
    第三三五三九號同意函即明載聘僱期間不得至他家補習班任教，且依行政院勞工
    委員會八十八年八月二日台八十八勞職外字第００三三九八三號函釋：專任外國
    語文教師之任教範圍，以雇主（即補習班）與其他機關或個人簽訂之工作承攬契
    約為限，二函均有影本附卷可稽，查本件外籍教師ＣＨＡＤ之合法申請雇主為大
    宇宙補習班，惟其所實際任教之洛斯梅莉補習班，並未與大宇宙補習班有任何承
    攬契約，是其所辯顯係卸責之詞，尚不足採，其二人犯行均堪認定。
二、核被告乙○○未經許可聘僱被告甲○○所申請聘僱之外國人，係違反就業服務法
    第五十三條第三款之規定；被告甲○○以本人名義聘僱外國人為被告乙○○工作
    ，係違反同法第五十三條第二款之規定，被告乙○○未經許可所聘僱人數為一人
    ，被告甲○○以本人名義所聘僱為他人工作人數為一人，均應依同法第五十八條
    第一項前段之規定論處。爰審酌被告乙○○未經許可聘僱外國人為其工作，被告
    甲○○未經許可將其所聘僱之外國人為他人工作，違反外籍勞工管理法規，影響
    本國人民之就業機會，惟被告二人犯後態度尚稱良好，以及其他一切情狀，各量
    處如主文所示之刑，並均諭知易科罰金之標準。末查被告二人均前未曾受有期徒
    刑以上刑之宣告，有本院被告院內索引卡記錄表在卷足參，因一時失慮，偶罹刑
    典，事後深具悔意，經此偵審程序及罪刑之宣告，當知所警惕，信無再犯之虞，
    本院因認所宣告之刑以暫不執行為當，均併予宣告緩刑二年，以啟自新。
據上論斷，應依刑事訴訟法第二百九十九條第一項前段，就業服務法第五十三條第二
款、第三款、第五十八條第一項前段，刑法第十一條前段、第四十一條、第七十四條
第一款，罰金罰鍰提高標準條例第二條，判決如主文。
本案經檢察官詹美玲到庭執行職務。
中      華      民      國    八  十  九    年     九     月     五     日
                              台灣高雄地方法院刑事第六庭
                              法  官  沈建興
右正本證明與原本無異。
如不服本判決，應於判決送達後十日內，向本院提出上訴狀。
                              書記官  蔡琬玲
中    華    民    國    八十九    年      九      月        五        日


司法院資訊處製作；財團法人民間司法改革基金會備份。
